臺灣板橋地方法院刑事判決　　　　　　　　　　　　九十三年度訴字第一六四一號
　　公　訴　人　臺灣板橋地方法院檢察署檢察官
　　被　　　告　甲○○
右列被告因搶奪案件，由檢察官提起公訴（九十三年度偵字第一一二三九號），經本
院合議庭裁定由受命法官獨任進行簡式審判程序，判決如左：
    主      文
甲○○共同意圖為自己不法之所有，而搶奪他人之動產，累犯，處有期徒刑壹年陸月
。
    事      實
一、甲○○曾因違反肅清煙毒條例、誣告、違反動產擔保交易法等案件，分別經臺灣
    臺北地方法院判處有期徒刑四年、三月、七月確定，嗣經裁定應執行有期徒刑四
    年八月，刑期起算日期為民國（下同）八十一年十一月十六日，指揮書原載執行
　　完畢日期為八十六年五月六日，於八十四年三月三日假釋；又因違反肅清煙毒條
    例案件，於八十五年七月三日，經臺灣臺北地方法院以八十五年度訴字第五○號
  　刑事判決判處有期徒刑四年二月，刑期起算日期為八十五年八月二十三日，指揮
    書原載執行完畢日期為八十九年七月二十四日；又前開假釋嗣經撤銷，應執行殘
    刑有期徒刑二年一月三日，刑期起算日期為八十九年七月二十五日（接續前案執
    行），指揮書原載執行完畢日期為九十一年八月二十七日，八十八年十一月十五
    日假釋出監，嗣復經撤銷假釋，應執行殘刑有期徒刑二年七月九日，刑期起算日
    期為八十九年九月二十二日，指揮書原載執行完畢日期為九十二年四月三十日，
    縮刑期滿日期為九十二年三月九日。詎其猶不知心生悔悟，竟與陳煜雄（住臺北
    縣土城市○○路三巷六弄二十二號三樓，由本院另案併辦）共同基於意圖為自己
    不法之所有之犯意聯絡，於九十三年七月十一日十時二十五分許，由陳煜雄騎乘
    所竊得之車牌號碼ＯＸＦ─七六七號重型機車搭載甲○○，在臺北市○○○路○
    段一一九巷十號前，趁吳柏茜不及防備之際，由甲○○自後方猝然徒手搶奪路人
    吳柏茜（成年婦女）之皮包（內有美金百元鈔一張、一元鈔一張、人民幣二十元
    鈔三張、十元鈔一張、新臺幣約三千元及台新銀行、美國運通銀行信用卡各一枚
　　）得手。殆九十三年七月十一日十九時四十分許，經警於臺北縣永和市○○路三
  　十九巷二十六號前查獲甲○○及陳煜雄，並當場查扣前開搶奪所得之美金百元鈔
    一張、一元鈔一張、人民幣二十元鈔三張、十元鈔一張、新臺幣二千元（均業經
    吳柏茜領回）。
二、案經臺北縣政府警察局永和分局移送臺灣板橋地方法院檢察署檢察官偵查起訴。
    理      由
一、按刑事訴訟法於九十二年二月六日修正公布，依該法第二百八十四條之一之規定
    ，除簡式審判程序及簡易程序案件外，第一審應行合議審判，復依同法第二百七
    十三條之一第一項之規定，除被告所犯為死刑、無期徒刑、最輕本刑為三年以上
    有期徒刑之罪或高等法院管轄第一審案件者外，於第一次審判期日前之準備程序
    進行中，被告先就被訴事實為有罪之陳述時，審判長得告知被告簡式審判程序之
    旨，並聽取當事人、代理人、辯護人及輔佐人之意見後，裁定進行簡式審判程序
    。查被告甲○○所犯係死刑、無期徒刑、最輕本刑為三年以上有期徒刑以外之罪
    ，其於準備程序中就被訴事實為有罪之陳述，經法官告知簡式審判程序之旨，並
    聽取公訴人及被告之意見後，業經本院合議庭依上開修正公布施行之刑事訴訟法
    規定裁定由受命法官獨任進行簡式審判程序，合先敘明。
二、右揭犯罪事實，業據被告甲○○迭於警詢、檢察官偵查及本院審理中坦承不諱，
    核與同案被告陳煜雄於警詢、檢察官偵查中之供述及被害人吳柏茜於警詢中所指
    述之情節相符，復有被害人吳柏茜立具之「臺北縣政府警察局贓物認領保管單」
    一紙（見臺灣板橋地方法院檢察署九十三年度偵字第一一二三九號卷第四十三頁
    ）足資佐證。從而，本案事證已臻明確，被告之犯行洵堪認定，自應依法論科。
三、核被告甲○○所為，係犯刑法第三百二十五條第一項之搶奪罪。被告所為前開犯
    行與同案被告陳煜雄有犯意聯絡及行為分擔，應論以共同正犯。查被告曾因違
　　反肅清煙毒條例、誣告、違反動產擔保交易法等案件，分別經臺灣臺北地方法院
  　判處有期徒刑四年、三月、七月確定，經裁定應執行有期徒刑四年八月，刑期起
    算日期為八十一年十一月十六日，指揮書原載執行完畢日期為八十六年五月六日
    ，於八十四年三月三日假釋；又因違反肅清煙毒條例案件，於八十五年七月三日
　　，經臺灣臺北地方法院以八十五年度訴字第五○號刑事判決判處有期徒刑四年二
  　月，刑期起算日期為八十五年八月二十三日，指揮書原載執行完畢日期為八十九
    年七月二十四日；又前開假釋嗣經撤銷，應執行殘刑有期徒刑二年一月三日，刑
    期起算日期為八十九年七月二十五日（接續前案執行），指揮書原載執行完畢日
    期為九十一年八月二十七日，八十八年十一月十五日假釋出監，嗣復經撤銷假釋
    ，應執行殘刑有期徒刑二年七月九日，刑期起算日期為八十九年九月二十二日，
    指揮書原載執行完畢日期為九十二年四月三十日，縮刑期滿日期為九十二年三月
    九日，此有臺灣高等法院被告全國前案紀錄表在卷可稽，其於五年內再犯有期徒
    刑以上本案之罪，應依刑法第四十七條之規定論以累犯。爰審酌被告甲○○當街
    搶奪婦女財物，不僅使被害人身心同遭巨大之傷害，且使社會上知悉其事之人亦
    陷自危及其貪圖一己之私利而為本案犯行之犯罪動機、目的、手段、品行、智識
    程度、所生危害、犯罪後坦承犯行，態度尚佳等一切情狀，量處如主文所示之刑
    ，以資懲儆。
據上論斷，應依刑事訴訟法第二百七十三條之一第一項、第二百九十九條第一項前段
，刑法第二十八條、第三百二十五條第一項、第四十七條，判決如主文。
本案經檢察官陳銘祥到庭執行職務。
中      華      民      國      九十三      年     十     月   十　九   日
                                      臺灣板橋地方法院刑事第十五庭
                                          法  官  陳  鴻  清
右正本證明與原本無異。
如不服本判決，應於判決送達後十日內，向本院提出上訴狀。
                                          書記官  林  蔚  然
中      華      民      國      九十三      年     十     月   十　九   日
附錄本案論罪科刑法條全文：
刑法第三百二十五條：
意圖為自己或第三人不法之所有，而搶奪他人之動產者，處六月以上五年以下有期徒
刑。
因而致人於死者，處無期徒刑或七年以上有期徒刑，致重傷者，處三年以上十年以下
有期徒刑。
第一項之未遂犯罰之。
